臺灣高等法院高雄分院民事裁定　　　　　 100年度抗字第80號
抗　告　人　台灣糖業股份有限公司高雄區處
法定代理人　鍾文木
上列抗告人因與相對人即債務人鄭伶雯間清償債務強制執行聲明
異議事件，對於民國100 年2 月15日臺灣屏東地方法院99年度執
事聲字第37號所為裁定提起抗告，本院裁定如下：
    主  文
抗告駁回。
抗告程序費用由抗告人負擔。
    理  由
一、按強制執行應依執行名義為之，執行法院對於執行名義是否
    有效成立，自應加以審查。未確定之支付命令，不備執行名
    義之要件，其執行名義尚未成立，執行法院不得據以強制執
    行。又法院誤認未確定之裁判為確定，而依聲請付與確定證
    明書者，不生該裁判已確定之效力。執行法院就該裁判已否
    確定，仍得予以審查，不受該確定證明書之拘束（最高法院
    81年台抗字第114 號判例意旨參照）。
二、本件原裁定以：本件抗告人持原法院所發97年度執字第3757
    8 號債權憑證為執行名義，聲請由原法院以98年度司執字第
    15978 號事件強制執行相對人之財產即相對人所有坐落屏東
    縣萬丹鄉○○段168 地號土地並經拍定（尚未分配）。惟，
    前開債權憑證係經原法院97年度司促字第11775 號支付命令
    所換發，而該支付命令確定證明書嗣經原法院司法事務官於
    99年7 月30日以送達不合法為由為撤銷之處分，迭經本件抗
    告人聲明異議，復經99年度事聲字第65號裁定駁回異議確定
    等情，有原法院98年度司執字第15978 號執行卷宗、99年度
    事聲字第65號裁定書及書記官辦案進行簿可稽，則本件抗告
    人持以強制執行所憑債權憑證之原執行名義已不存在，揆諸
    上開判例意旨，未確定之支付命令，不備執行名義之要件，
    其執行名義尚未成立，執行法院自不得據以強制執行。抗告
    人雖稱已對相對人另案提起訴訟，該強制執行要件之欠缺應
    可補正云云，惟其持以強制執行所憑債權憑證之原執行名義
    既已不存在，自無有效成立之執行名義得據以聲請強制執行
    ，該等要件之欠缺，並無從補正，其此部分主張並不可採。
    抗告人又主張相對人之不動產已遭拍定，其應受信賴之保護
    ，應先依強制執行法第18條規定延緩強制執行云云，惟強制
    執行法第18條所定停止執行之程序，係以債權人持有效成立
    之執行名義聲請強制執行後，因有法定原因始例外裁定停止
    強制執行，要與本件係欠缺有效成立之執行名義得據以聲請
    強制執行者不同，是其此部分主張，亦嫌無據。因認民事執
    行處司法事務官99年11月26日所為駁回本件抗告人強制執行
    聲請之裁定，並無違誤，本件抗告人對之聲明異議，求予廢
    棄，非有理由，而為駁回本件抗告人聲明異議之裁定。經核
    依前開說明，原裁定於法並無不合。抗告意旨仍以債務人之
    不動產既拍定，已成既成之事實狀態，債權人對此程序結果
    之信賴自應受到適度之保護，始符公平，本件強制執行是否
    宜逕以執行名義之瑕疵而駁回聲請，容有待商榷，應先適用
    或類推適用強制執行法第18條規定延緩強制執行等語，指摘
    原裁定不當，難認有理由，其抗告應予駁回。
三、據上論結，本件抗告為無理由，依強制執行法第30條之1 ，
    民事訴訟法第495 條之1 第1 項、第449 條第1 項、第95條
    、第78條，裁定如主文。
中    華    民    國   100    年    4     月    21    日
                            民事第四庭
                                審判長法官  蔡文貴
                                法      官  謝靜雯
                                法      官  林健彥
以上正本證明與原本無異。
如不服本裁定應於送達後10日內向本院提出再抗告狀（並按他造
當事人之人數附繕本），並繳納再抗告費新臺幣1,000 元。
再為抗告僅得以適用法規顯有錯誤為理由，並應委任律師為代理
人。如委任律師提起抗告者，應一併繳納抗告費。
中    華    民    國   100    年    4     月    21    日
                                書  記  官  黃富美
附註：
抗告人之配偶、三親等內之血親、二親等內之姻親，或抗告人為
法人、中央或地方機關時，其所屬專任人員具有律師資格並經法
院認適當者，亦得為第三審代理人。
抗告人或其法定代理人具有律師資格者及前項情形，應於提起抗
告或委任時釋明之。